【裁判字號】    97,易,2117
【裁判日期】    980408
【裁判案由】    竊盜
【裁判全文】
臺灣臺南地方法院刑事判決              97年度易字第2117號
公  訴  人  臺灣臺南地方法院檢察署檢察官
被      告  甲○○
上列被告因竊盜案件，經檢察官提起公訴（97年度偵字第15157號）
，本院判決如下：
    主  文
甲○○竊盜，累犯，處有期徒刑肆月，如易科罰金，以新臺幣壹
仟元折算壹日。
    事  實
一、甲○○於民國96年8月14日，因施用第二級毒品案件，經臺
    灣嘉義地方法院以96年嘉簡字第1268號判處有期徒刑三月確
    定，甫於96年12月20日執行完畢，翌日出監。詎猶不知悔改
    ，於97年10月9日上午9時50分許，騎乘車牌號碼925-QEJ機
    車行經臺南縣官田鄉○○村○○路○段106號「發仁號商店
    」後方倉庫時，見該倉庫無人看管，竟意圖為自己不法之所
    有，未經該商店所有人乙○○之同意，進入該倉庫徒手竊取
    味王牌婦友醬油二箱（共計廿四瓶，價值共新臺幣＜下同＞
    800元），並將二箱醬油搬運至其所騎乘之機車前方踏板處
    ，得手後欲騎車逃離現場之際，適為乙○○發現，隨即予以
    攔阻逮捕並報警處理，並扣得上揭醬油二箱（業已發還予乙
    ○○）。
二、案經乙○○訴由臺南縣警察局麻豆分局報請臺灣臺南地方法
    院檢察署檢察官偵查起訴。
    理  由
一、關於證據能力之說明：
  (一)證人即告訴人乙○○於司法警察詢問時所為之陳述，係屬被
    告以外之人於審判外之言詞陳述，既經被告明示不同意採為
    證據之意思，依刑事訴訟法第159條第1項之規定，應認為不
    具證據能力。
  (二)又被告以外之人於偵查中向檢察官所為之陳述，除顯有不可
    信之情況者外，得為證據，刑事訴訟法第159條之1第2項同
    有明文，是證人即告訴人乙○○於偵查中經具結後所為之證
    言，依上規定，應認具有證據能力。
  (三)現場照片，則係以相機依光學方法攝錄還原現場之情況；至
    於贓物領據，則係司法警察將扣案之醬油交付告訴人乙○○
    收執之簽收文書（收據），應屬書證。上述證據均非屬證人
    依據記憶所為之陳述，自不應適用傳聞證據排除法則，且無
    事證顯示係公務員違法蒐證而取得之證據，當然具有證據能
    力。
二、實體事實之認定：
    訊據被告甲○○矢口否認於上開時地，下手竊取乙○○放置
    於倉庫之二箱味王牌婦友醬油，並以：伊於97年7、8月間曾
    經到「發仁號商店」向乙○○購買味王牌婦友醬油，當時乙
    ○○係帶伊前往倉庫內取貨，故伊知道醬油擺放在倉庫之內
    。本件案發之時，伊自位於臺南縣六甲鄉之工作地點騎乘機
    車欲返回嘉義住處，順路再次行經「發仁號商店」時，打算
    再購買二箱味王牌婦友醬油返家自用並餽贈親友，經在「發
    仁號商店」店外呼喊約一分鐘均無人回應，適有一婦人經過
    向伊詢明來意後告稱可先自行進入倉庫取貨再洽老闆結帳，
    伊以為該名婦人係老闆之親戚，故而接受建議進入倉庫內搬
    取醬油，並於甫將醬油放在機車踏板上時，為老闆乙○○發
    現而生誤會。伊係打算向乙○○購買醬油，而非行竊云云置
    辯。然查：
  (一)證人乙○○於偵查證述：案發當日伊在看電視，有路人喊說
    「有人在載醬油」，伊始跑出店外看到被告騎車進倉庫載二
    箱醬油出來，伊攔下被告後，被告始自口袋內拿錢出來說要
    向伊購買醬油。伊以前未曾看過被告，亦未曾與被告交易，
    而放置醬油之倉庫，要很熟的人才知道該處等語（見偵卷第
    15頁）。其於本院審理時則到庭證稱：被告過往未曾向伊購
    買過醬油，案發當時伊在中華路二段106號（「發仁號商店
    」）內距店門口約三、四公尺處看電視，若有人在店外喊老
    闆，伊會聽到。後有一婦人經過告訴伊「有人偷搬醬油」，
    伊出外查看，發現被告要騎機車走，當時被告之機車尚在發
    動中，並未熄火，伊將被告攔下後，被告始聲稱要買醬油並
    拿出現金。伊都是零售醬油，未曾整箱（醬油）出售，如果
    客人要買東西伊都是自己進入倉庫內搬貨，不可能讓客人進
    入倉庫之內。味王牌婦友醬油一瓶原價40元，總價960元，
    但若整箱購買會比較便宜，大概會賣400元，伊不會以370元
    之價格出售，況伊亦未曾賣過整箱醬油等語（見本院審判筆
    錄第2-8頁）。其所證內容，核與卷附現場照片呈現之情景
    大致相同（見警卷第16-24頁）。
  (二)依被告與證人乙○○所述，該二人過往並無任何恩怨糾葛，
    證人乙○○並無故以不實證言設詞誣陷被告之可能。故證人
    乙○○之證詞自屬可信而得據為事實認定之基礎。依乙○○
    前述證言，可知被告於警詢或偵審中所辯：(1)過往曾以370
    元價金向乙○○購買一箱味王牌婦友醬油，並曾隨同乙○○
    進入倉庫搬取醬油；(2)被告於案發當日曾在「發仁號商店」
    店外呼喊老闆未獲回應，後經某婦人告稱可以先行去倉庫搬
    貨等情均與事實不相符合。被告係於未知會身處「發仁號商
    店」店內之乙○○，逕自前往倉庫搬取該系爭味王牌婦友醬
    油，並於將醬油放置於機車踏板上，且發動機車即將離去該
    倉庫所處巷道時，為老闆乙○○攔下之情已明。
  (三)被告設址於嘉義市，並供稱自己於案發之時工作地點為臺南
    縣六甲鄉，伊自六甲鄉返回嘉義住處之路逕為「行經臺南縣
    柳營鄉小腳腿社區轉柳營鄉與新營市間之台一線省道北返嘉
    義」（見同上筆錄第13頁）。而「發仁號商店」則係位於六
    甲鄉南方之臺南縣官田鄉，已據證人乙○○證述在卷（見同
    上筆錄第9頁），復有網路地圖附於本院卷可查。故被告絕
    無可能於向北返家途中行經位於南邊之「發仁號商店」。其
    次，被告供承嘉義市之商家亦有販售味王牌婦友醬油，臺南
    縣出售之該品牌醬油並未比較便宜（同上筆錄12頁），被告
    實無任何理由繞行遠路、耗費時間與汽油特意自「發仁號商
    店」購買該二箱醬油返家。再者，被告平日係從事建築工地
    鋼筋架設工作，其妻則從事裁縫職業，被告及其家庭成員並
    無從事餐飲行業之人（見同上筆錄第11頁），復非殷實富裕
    之家庭，亦無一次購買二箱廿四瓶醬油供己食用或分贈鄰人
    之可能。故被告此部分辯詞，完全悖於經驗法則，殊難憑採
    。
  (四)綜上各節，本件被告所為「欲價購系爭醬油」之辯解，經核
    均無可採信。而其復於甫自「發仁號商店」之倉庫不告而取
    系爭醬油之時，即為告訴人乙○○發覺並予逮捕。此外，復
    有與證人乙○○所證相符之案發當時現場照片十七幀及贓物
    領據一紙附卷可資佐證。被告係下手竊取系爭醬油之事實已
    堪確定，應依法論科。
三、核被告所為，係犯刑法第320條第1項之普通竊盜罪。其前於
    96年8月14日，因施用第二級毒品案件，經臺灣嘉義地方法
    院判處有期徒刑三月確定，甫於96年12月20日執行完畢，翌
    日出監，有臺灣高等法院被告全國前案紀錄表及法務部刑案
    資料查註紀錄表各一份在卷可查，其於五年以內故意再犯本
    件有期徒刑以上之罪，為累犯，依刑法第47條第1項之規定
    加重其刑。爰審酌被告前雖並無竊盜前科，本件被竊之財物
    固亦價值非高，且被告係下手竊取一時無人看管之倉庫內商
    品，其行為所呈現之惡性非重，然被告自案發之初以迄審理
    終結之日，始終以不實供述企圖誤導偵審結果，未見悔意等
    一切情狀，從重量處如主文所示之刑，並諭知易科罰金之折
    算標準，以示儆懲。公訴人雖以被告犯後態度不佳，具體請
    求量處有期徒刑八月，然本件被告竊得之醬油市場交易價格
    僅有800元，雖被告犯後始終飾詞狡辯，但量處有期徒刑四
    月，已屬從重處罰，而足罰其當罪，公訴人請求量處之刑度
    ，尚屬過重，併予敘明。
據上論斷，應依刑事訴訟法第299條第1項前段，刑法第320條第1
項、第47條第1項、第41條第1項前段，刑法施行法第1條之1第1
項、第2項前段，判決如主文。
本案經檢察官黃裕堯到庭執行職務
中    華    民    國    98    年    4     月    8     日
                  刑事第三庭    法  官  陳欽賢
以上正本證明與原本無異。
如不服本判決應於收受本判後10日內向本院提出上訴書狀，並應
敘述具體理由。其未敘述上訴理由者，應於上訴期間屆滿後20日
內向本院補提理由書狀（均須按他造當事人之人數附繕本）「切
勿逕送上級法院」。
                                書記官  洪培綺
中    華    民    國    98    年    4     月    8     日
附錄本案論罪科刑法條全文：
中華民國刑法第320條第1項（普通竊盜罪）
意圖為自己或第三人不法之所有，而竊取他人之動產者，為竊盜
罪，處 5 年以下有期徒刑、拘役或 5 百元以下罰金。


司法院資訊處製作；財團法人民間司法改革基金會備份。
